臺灣士林地方法院刑事判決　　　　　　96年度交簡上字第69號
上　訴 人 臺灣士林地方法院檢察署檢察官
被　　 告 賴明宗
上列上訴人因被告公共危險案件，不服本院士林簡易庭中華民國
（下同）96年3 月28日96年度士交簡字第503 號第一審刑事簡易
判決（聲請簡易判決處刑案號：臺灣士林地方法院檢察署96年度
偵字第2096號），提起上訴，本院管轄第二審之合議庭判決如下
：
    主  文
原判決撤銷。
賴明宗服用酒類，不能安全駕駛動力交通工具而駕駛，處罰金新
臺幣玖萬元，如易服勞役以新臺幣壹仟元折算壹日；減為罰金新
臺幣肆萬伍仟元，如易服勞役以新臺幣壹仟元折算壹日。
    事  實
一、賴明宗明知服用酒類後會造成注意能力降低，若貿然駕駛動
    力交通工具，有易生肇事之危險，竟仍不違背其本意，於96
    年1 月12日晚間9 時許，在臺北縣汐止市○○路421 號1 樓
    公司內與同事飲用啤酒後，已達不能安全駕駛動力交通工具
    之狀態，竟仍執意駕駛車號FB-1060 號自小客車，旋於同年
    月13日凌晨1 時23分許，於行經臺北市南港區○○○路○ 段
    478 巷口處時，為警攔檢並測得賴明宗呼氣酒精濃度達每公
    升0.87毫克，始悉上情。
二、案經臺北市政府警察局南港分局報告臺灣士林地方法院檢察
    署檢察官偵查起訴。
    理  由
一、上揭犯罪事實，業據被告賴明宗迭於警詢、檢察官偵查及本
    院審理中坦承不諱，並有酒精濃度測試表、測試觀察紀錄表
    、生理平衡檢測表、臺北市政府警察局舉發違反道路交通管
    理事件通知單各1 份，在卷可稽（見臺灣士林地方法院檢察
    署96年度偵字第2096號卷第12頁至第15頁），足認被告之自
    白與事實相符。本件罪證業臻明確，被告犯行堪予認定，應
    法論科。
二、核被告賴明宗所為，係犯刑法第185 條之3 之公共危險罪，
    原審據以論罪科刑，並無不合。上訴意旨以被告之犯罪時間
    為96年1 月12日，係於刑法修正公布施行之後，罰金之單位
    應係「新臺幣」而非「銀元」，認原判決適用法律違誤而提
    起上訴，惟查：原審認被告罪證明確，援引刑事訴訟法第
    449 條第1 項、第3 項、刑法第185 條之3 、第42條第3 項
    前段，並諭知易服勞役之折算標準，其適用法律部分，未慮
    及刑法修正公布施行後之罰金單位已改為「新台幣」，而誤
    以「銀元」為單位，固有未洽，惟按刑事判決文字，顯係誤
    寫，而不影響全案情節與判決之本旨，參照民事訴訟法第
    232 條規定，法院得依聲請或依職權以裁定更正，此司法院
    大法官釋字第232 號解釋意旨可資參照。經查原審法院已於
    96 年5月16日，裁定更正主文為「處罰金新台幣玖萬元」、
    事實及理由欄參部分亦補正「刑法施行法第1 條之1 」，經
    核並無不合，是檢察官之上訴並無理由。
三、末查，原審判決後，中華民國九十六年罪犯減刑條例（下稱
    減刑條例）於96年7 月4 日公布，同年7 月16日起施行，本
    件被告之犯罪時間係於96年4 月24日前，核與減刑條例第2
    條第1 項第3 款之規定相符，應減其宣告刑二分之一，原審
    未及適用減刑條例，自無法維持，檢察官上訴雖無理由，仍
    應由本院撤銷改判。爰審酌被告曾有服用酒類不能安全駕駛
    之前科，此有臺灣高等法院被告前案紀錄表在卷可稽，其明
    知酒後不能安全駕駛卻仍為之，嚴重影響大眾安全，然於犯
    後尚能坦承犯行，及其品行、犯罪動機、目的、手段、行為
    次數、生活狀況、智識程度及所生之損害等一切情狀，量處
    如主文第二項所示之宣告刑及減得之刑，並諭知易服勞役之
    折算標準。
據上論斷，應依刑事訴訟法第455 條之1 第1 項、第3 項，第36
9 條第1 項前段、第364 條、第299 條第1 項前段、刑法第185
條之3 、第42條第3 項，刑法施行法第1 條之1 第1 項、第2 項
但書，中華民國九十六年罪犯減刑條例第2 條第1 項第3 款、第
7條，判決如主文。
本案經檢察官王以文到庭執行職務。
中　　華　　民　　國　　96　　年　　7 　　月　　24　　日
　　　　　　　　　刑事第一庭審判長法  官  洪英花
                                  法  官  雷雯華
                                  法  官  林清吉
以上正本證明與原本無異。
本判決不得上訴。
                                  書記官  張茹茵
中    華    民    國    96    年    7    月    24    日
